【裁判字號】    90,親,62
【裁判日期】    900928
【裁判案由】    否認子女
【裁判全文】
臺灣臺中地方法院民事判決  九十年度親字第六二號
    原      告    丙○○
    被      告    甲○○
    兼法定代理人  乙○○
右當事人間否認子女事件，本院判決如左：
    主      文
確認被告甲○○與被告乙○○間之父女關係不存在。
訴訟費用由被告負擔。
    事      實
甲、原告方面：
  一、聲明：如主文所示。
  二、陳述：原告與被告乙○○原係夫妻，茲因雙方婚姻生活意見不合，已於民國九
            十年八月十四日協議離婚。查原告於八十九年七月十九日因與被告林芳
            億夫妻感情失合，獨自前往加拿大，直至九十年一月十五日才返國，在
            此期間內，被告乙○○均在國內，未曾出國，且原告返國後，亦未再與
            被告乙○○共同生活，更未曾發生性關係，但原告於出國期間在加拿大
            地區感情受到挫折，另結識一位異性男士，對原告安慰照顧，致使原告
            之感情無法自拔，終於九十年八月五日生產一幼女甲○○。因被告林依
            凡絕非原告自被告乙○○受胎，為此依民法第一千零六十三條之規定提
            起本件訴訟。
  三、證據：提出戶口名簿影本、出生證明書影本、中國醫藥學院附設醫院親子鑑定
            報告各一份、戶籍謄本二件為證。
乙、被告方面：
  一、聲明：同意原告之請求。
  二、陳述：被告甲○○確非原告自被告乙○○受胎所生，對鑑定報告無意見。
     理      由
一、本件原告主張原告與被告乙○○原係夫妻，於九十年八月十四日協議離婚。原告
    於八十九年七月十九日因與被告乙○○夫妻感情失合，獨自前往加拿大，直至九
    十年一月十五日才返國，在此期間內，被告乙○○均在國內，未曾出國，且原告
    返國後，亦未再與被告乙○○共同生活，更未曾發生性關係，但原告於出國期間
    在加拿大地區感情受到挫折，另結識一位異性男士，對原告安慰照顧，致使原告
    之感情無法自拔，終於九十年八月五日生產一幼女甲○○之事實，為被告所不爭
    執，又據原告提出戶口名簿影本、出生證明書影本、中國醫藥學院附設醫院親子
    鑑定報告各一份、戶籍謄本二件為證，且該親子鑑定報告載明：「經ＤＮＡ比對
    ，乙○○與甲○○之間彼此血緣標記不吻合，可排除其親子關係」，原告之主張
    自堪信為真實。
二、按民法第一千零六十三條第一項推定之婚生子女，如夫妻之一方能證明妻非自夫
    受胎者，得於知悉子女出生之日起，一年內提起否認之訴，同條第二項定有明文
    。查原告受胎生下被告甲○○，既係在其與被告乙○○婚姻關係存續中，則依法
    固應推定被告甲○○為原告與被告乙○○之婚生女，然原告受胎懷有被告甲○○
    時，並未與被告乙○○同居即非自被告乙○○受胎，準此，原告於知悉被告甲○
    ○出生之日起一年內提起本件訴訟，於法洵屬有據，應予准許。
三、據上論結，本件原告之訴為有理由，依民事訴訟法第七十八條、第八十五條第一
    項前段，判決如主文。
中      華      民      國    九十      年      九      月    二十八    日
                                        臺灣臺中地方法院家事法庭
~B法      官  林清吟
右為正本係照原本作成
如對本判決上訴須於判決送達後廿日內向本院提出上訴狀
中      華      民      國    九十      年      九      月    二十八    日
~B法院書記官


司法院資訊處製作；財團法人民間司法改革基金會備份。
